---
title: "Video shiny"
author: "F J Alonso"
date: "30/4/2020"
output: html_notebook
runtime: shiny
---

```{r setup, include=FALSE}
knitr::opts_chunk$set(echo = FALSE)
```

Un fichero base para la aplicación es


```{r  shiny app, include=TRUE}
library(shiny)

ui<-fluidPage()

server<-function(input,output){}

shinyApp(ui=ui,server = server)
```

Los tipos de letras son

```{r  shiny app2, include=TRUE}
library(shiny)

ui<-fluidPage(
   h1("Primary header"),
   h2("Secundary header"),
   strong("bold_type"),
   em("italic"),
   )

server<-function(input,output){}

shinyApp(ui=ui,server = server)
```




Los elementos de entrada y salida se ponen en el `ui <- fluidPage` como  funciones `Input() y Output()`

Ejemplo de una función entrada

```
sliderInput(InputId = "num", 
    label="Elige un número",
    value=25, min=1, max=100
    )
```

Las salidas pueden ser las siguientes funciones

``` 
dataTableOutput()
htmlOutput()
imageOutput()
plotOutput()
tableOutput()
textOutput()
uiOutput()
verbatimTextOutput()
```

Por ejemplo `plotOutput("hist")'


Para decirle a la app cómo conjuntar los input y outputs se usa la función. 

1. Almacenar las salidas en `output$#### <- ` donde `####` es la etiqueta de salida (p.e. hist anterior).

1. Construir los elementos con la función `render***()`, esta función actualiza con las distintas elecciones que hagamos. Por ejemplo `renderPlot({})`.

1. Usar entradas como `input$###`. Por ejemplo antes input$num.


Las opciones posibles de render son:

``` 
renderDataTable()
renderImage()
renderPlot()
renderPrint()
renderTable()
renderText()
renderUi()
```
Así, si queremos un histograma con los valores generados al elegir de la barra escribiremos

```
server<-function(input,output){
    renderPlot({
       output$hist <- renderPlot({
                      hist(rnorm(input$num))
                      })
    })

}

```


```{r SShist}
library(shiny)

ui <- fluidPage(
  sliderInput(inputId = "num", 
    label = "Choose a number", 
    value = 25, min = 1, max = 100),
  plotOutput("hist")
)

server <- function(input, output) {
  output$hist <- renderPlot({
    hist(rnorm(input$num+100))
  })
}

shinyApp(ui = ui, server = server)
```


# Valores y funciones reactivas

#### Los valores y funciones reactivas tienen que colocarse dentro de una orden `render#`.

#### Si quieres almacenar algo que vaya camibando tienes que usar `reactive()`. Por ejemplo `datos <- reacive({rnorm(input$num)})`.

Un elemento reactivo (como datos) es algo como una función `datos()`. Los elementos reactivos se actualizan automáticamente y no necesitan código para ser recalculados.



```{r ReactDatos}
# 03-reactive

library(shiny)

ui <- fluidPage(
  sliderInput(inputId = "num", 
    label = "Choose a number", 
    value = 25, min = 1, max = 100),
  plotOutput("hist"),
  verbatimTextOutput("stats")
)

server <- function(input, output) {
  
  datos <- reactive({
    rnorm(input$num)
  })
  
  output$hist <- renderPlot({
    hist(datos())
  })
  output$stats <- renderPrint({
    summary(datos())
  })
}

shinyApp(ui = ui, server = server)
```


Para evitar las actualizaciones se usa `isolate()` y aisla el valor hasta que se modifica. No se recalculará hasta que otro valor reactivo  se modifique,

```{r IsolateR}
library(shiny)

ui <- fluidPage(
  sliderInput(inputId = "num", 
    label = "Choose a number", 
    value = 25, min = 1, max = 100),
  textInput(inputId = "title", 
    label = "Write a title",
    value = "Histogram of Random Normal Values"),
  plotOutput("hist")
)

server <- function(input, output) {
  output$hist <- renderPlot({
    hist(rnorm(input$num), main = isolate(input$title))
  })
}

shinyApp(ui = ui, server = server)
```


Botones de acción
```
actionButton(inputId="vamos", label= "Presiona el botón")
```

Botón de observar evento, reacciona cuando cambia el evento (input$vamos)

```
observeEvent(input$vamos, {print(input$vamos)})
```

```{r ObservButt}
# 05-actionButton

library(shiny)

ui <- fluidPage(
  actionButton(inputId = "clicks", 
    label = "Click me")
)

server <- function(input, output) {
  observeEvent(input$clicks, {
    print(as.numeric(input$clicks))
  })
}

shinyApp(ui = ui, server = server)
```

`observe({print(input$cliks)})` es similar.

## Retrasar reacciones con eventReactive()

Este botón sirve para configurar todos los valores de entrada (varios campos reactivos) y posteriormente evaluar todas las modificaciones conjuntamente (de otra forma, cada vez que cambias una, se modifica interactivamente).

También, cada vez que le das al botón, ejecuta una reacción (si es simulación, cambia sus datos).

```{r Eventreactive}
# 07-eventReactive

library(shiny)

ui <- fluidPage(
  sliderInput(inputId = "num", 
    label = "Choose a number", 
    value = 25, min = 1, max = 100),
  actionButton(inputId = "go", 
    label = "Update"),
  plotOutput("hist")
)

server <- function(input, output) {
  data <- eventReactive(input$go, {
    rnorm(input$num) 
  })
  
  output$hist <- renderPlot({
    hist(data())
  })
}

shinyApp(ui = ui, server = server)
```

En este caso, cada vez que cambia `input$go` vuelve a generar los datos, es decir, cuando se pulsa el botón.

## Trabajar con los valores introducidos

No se puede trabajar en el código con los valores `input$num` ya que son reactivos. Para hacerlo

```{r ReactiveValues}

library(shiny)

ui <- fluidPage(
  actionButton(inputId = "norm", label = "Normal"),
  actionButton(inputId = "unif", label = "Uniform"),
  plotOutput("hist")
)

server <- function(input, output) {

  rv <- reactiveValues(data = rnorm(100))

  observeEvent(input$norm, { rv$data <- rnorm(100) })
  observeEvent(input$unif, { rv$data <- runif(100) })

  output$hist <- renderPlot({ 
    hist(rv$data) 
  })
}

shinyApp(ui = ui, server = server)
```


